臺灣高雄地方法院刑事判決　　　　　　　　　　　　九十三年度訴字第一六二號
　　公　訴　人　臺灣高雄地方法院檢察署檢察官
　　被　　　告　甲○○
右列被告因毒品危害防制條例案件，經檢察官提起公訴（九十三年度毒偵字第二五○
一號），本院合議庭裁定由受命法官獨任進行簡式審判程序，本院判決如左：
    主  文
甲○○連續施用第一級毒品，累犯，處有期徒刑壹年貳月。
扣案之第一級毒品海洛因小包，淨重共零點零柒公克（殘留海洛因而無法剝離之空
包裝重零點伍柒公克）、殘留第一級毒品海洛因而無法剝離之塑膠鏟管壹支，均沒收
銷燬之。注射針筒壹支沒收之。
    事  實
一、甲○○前因肅清煙毒條例案件，經本院於民國八十三年十一月二十九日以八十三
    年度訴字第三八五一號判處有期徒刑三年，上訴後，於八十四年四月二十五日，
    經臺灣高等法院高雄分院以八十四年度上訴字第七四五號駁回上訴確定，於八十
    五年九月十四日縮短刑期假釋出獄，嗣經撤銷假釋執行，接續執行殘刑一年九月
    十六日；復因肅清煙毒條例案件，經本院於八十六年八月十二日以八十六年度訴
    字第二一二○號判處有期徒刑三年二月確定。二罪併執行後，於八十八年九月二
    十一日縮短刑期假釋出獄，並於九十一年六月七日假釋期滿，因未經撤銷而以執
    行完畢論。又甲○○前於九十二年間，因施用第一級毒品海洛因案件，經觀察、
    勒戒後，認無繼續施用毒品之傾向，於觀察勒戒執行完畢釋放後，由臺灣高雄地
    方法院檢察署檢察官於九十二年三月十九日，以九十二年度毒偵字第一三０八號
    不起訴處分確定。繼於九十二年四月底起至九十二年十月三十一日上午七時許，
    在其位於高雄縣岡山鎮○○路三十八巷一弄十號之住處內，連續施用第一級毒品
    海洛因多次，經本院以九十二年度毒聲字第四八七九號裁定送觀察、勒戒後，有
    繼續施用毒品之傾向，由臺灣高雄地方法院檢察署檢察官提起公訴並聲請本院裁
    定令入戒治處所強制戒治後，嗣因毒品危害防制條例修正，而於九十三年一月九
    日釋放，該案並經本院於九十三年三月十日以九十三年度訴字第二一三號判處有
    期徒刑八月確定。詎甲○○於該案判決後，仍不知悔改，基於施用第一級毒品之
    概括犯意，連續於九十三年五月十三日下午二、三時許、同年五月十四日下午三
    、四時許及同年五月十五日上午十時許，將海洛因摻水以針筒注射之方式，在其
    高雄縣岡山鎮○○路三八巷一弄十號住處，先後施用第一級毒品海洛因三次。嗣
    於同年五月十五日二十一時十分許，為警在高雄縣岡山鎮○○街三二號前查獲，
    並扣得海洛因三小包淨重共○點○七公克（空包裝重○點五七公克）及甲○○所
    有供施用第一級毒品之注射針筒一支、殘留第一級毒品海洛因而無法剝離之塑膠
    鏟管一支。
二、案經高雄縣政府警察局岡山分局報請臺灣高雄地方法院檢察署檢察官偵查起訴。
    理  由
壹、程序方面：
一、按除被告所犯為死刑、無期徒刑、最輕本刑為三年以上有期徒刑之罪或高等法院
    管轄第一審案件者外，於法院行準備程序進行中，被告先就被訴事實為有罪之陳
    述時，審判長得告知被告簡式審判程序之旨，並聽取當事人、代理人、辯護人及
    輔佐人之意見後，裁定進行簡式審判程序；且受命法官行準備程序，與法院或審
    判長有同一之權限；又簡式審判程序之證據調查，不受刑事訴訟法第一百五十九
    條第一項、第一百六十一條之二、第一百六十一條之三、第一百六十三條之一及
    第一百六十四條至第一百七十條規定之限制，刑事訴訟法第二百七十三條之一第
    一項、第二百七十九條第二項前段、第二百七十三條之二分別定有明文。
二、查本件被告甲○○所犯為死刑、無期徒刑、最輕本刑為三年以上有期徒刑以外之
    罪，且非高等法院管轄第一審之案件，其於準備程序就前揭被訴事實為有罪之陳
    述，經受命法官告知簡式審判程序之旨，並聽取當事人之意見後，本院認無不得
    或不宜改依簡式審判程序進行之處，爰依刑事訴訟法第二百七十三條之一第一項
    、第二百八十四條之一，裁定本件由受命法官獨任進行簡式審判程序，合先敘明
    。
貳、實體方面：
一、右揭事實，業據被告甲○○於警詢、偵訊中及本院審理時坦承不諱，且被告為警
    查獲時所採尿液，經送檢驗，亦呈嗎啡陽性反應，有高雄縣衛生局煙毒尿液檢驗
    成績書及高雄縣政府警察局岡山分局前峰派出所毒品案件嫌犯尿液採證檢驗對照
    表各一紙附卷可資比對。又扣案之白色粉末三小包均含第一級第六項毒品海洛因
    成分、塑膠鏟管一支亦呈海洛因陽性反應，分別有法務部調查局九十三年六月十
    日調科壹字第二二○○一七三四八號鑑驗通知書、高雄醫學大學附設中和紀念醫
    院九十三年七月十三日管藥認可字第○○五號檢驗報告一紙在卷可佐，並有被告
    所有之注射針筒一支扣案可稽，足認被告之自白與事實相符，其分別於九十三年
    五月十三日下午二、三時許、同年五月十四日下午三、四時許及同年五月十五日
    上午十時許，連續施用第一級毒品海洛因多次之犯行，堪予認定。次查，被告前
    因施用第一級毒品海洛因案件，經觀察、勒戒後，認無繼續施用毒品之傾向釋放
    ，並經臺灣高雄地方法院檢察署檢察官於九十二年三月十九日，以九十二年度毒
    偵字第一三０八號不起訴處分確定，有不起訴處分書、臺灣高雄地方法院檢察署
    刑案資料查註紀錄表暨臺灣高等法院被告全國前案紀錄表在卷可佐。從而，被告
    於前揭觀察、勒戒執行完畢釋放後，五年內再犯毒品危害防制條例第十條第一項
    之施用第一級毒品犯行，洵堪認定，本件事證明確，應依法論科。
二、核被告所為，係犯毒品危害防制條例第十條第一項之施用第一級毒品罪。被告先
    後多次施用第一級毒品之犯行，時間緊接，犯罪構成要件相同，顯係基於概括犯
    意反覆為之，為連續犯，爰依刑法第五十六條之規定，論以一罪，並加重其刑。
    又被告前因肅清煙毒條例案件，經本院於八十三年十一月二十九日以八十三年度
    訴字第三八五一號判處有期徒刑三年，上訴後，於八十四年四月二十五日，經臺
    灣高等法院高雄分院以八十四年度上訴字第七四五號上訴駁回確定，於八十五年
    九月十四日縮短刑期假釋出獄，嗣經撤銷假釋執行殘行一年九月十六日，復因肅
    清煙毒條例案件，經本院於八十六年八月十二日以八十六年度訴字第二一二○號
    判處有期徒刑三年二月確定，二罪併執行後，於八十八年九月二十一日縮短刑期
    假釋出獄，並於九十一年六月七日假釋期滿，因未經撤銷而以執行完畢論，有臺
    灣高雄地方法院檢察署刑案資料查註紀錄表及臺灣高等法院被告全國前案紀錄表
    附卷可稽，其五年以內再犯有期徒刑以上之罪，為累犯，依刑法第四十七條規定
    加重其刑，並遞加之。爰審酌被告一再施用第一級毒品海洛因，其先後經二次觀
    察勒戒程序，並經強制戒治，於強制戒治中因法律修正而釋放，且因施用第一級
    毒品海洛因案件經本院判決確定，有上開前案紀錄表及本院九十三年度訴字第二
    一三號判決在卷可稽，詎猶不知戒惕，復再施用第一級毒品，無視於毒品對於自
    身健康之戕害及國家對於杜絕毒品犯罪之禁令，顯無戒斷之決心，然念及被告於
    警詢、偵查中及本院審理時均坦承犯行，態度良好，其施用毒品海洛因並無危害
    他人，及被告施用毒品之次數等一切情狀，量處如主文所示之刑。扣案之白色粉
    末三小包淨重共○點○七公克（空包裝重○點五七公克），經送驗後確為第一級
    毒品海洛因，業如前述，係屬違禁物，另塑膠鏟管一支殘留無法剝離之第一級毒
    品海洛因，亦如前述，自應視同毒品，均依毒品危害防制條例第十八條第一項前
    段規定，不問屬於犯人與否，併予宣告沒收銷燬之（前開包裝因包覆該毒品，其
    上顯留有該毒品之殘渣，衡情自難與之剝離，當應整體視之為毒品，連同該包裝
    併予宣告沒收銷燬之）。至鑑驗耗用之海洛因既已滅失，自無庸宣告沒收銷燬，
    併此敘明。另扣案之注射針筒一支，為被告所有供施用第一級毒品所用之物，業
    據被告於本院審理時供明在卷，爰依刑法第三十八條第一項第二款規定宣告沒收
    。
據上論斷，應依刑事訴訟法第二百七十三條之一第一項、第二百九十九條第一項前段
，毒品危害防制條例第十條第一項、第二十三條第二項、第十八條第一項前段，刑法
第十一條、第五十六條、第四十七條、第三十八條第一項第二款，判決如主文。
本案經檢察官乙○○到庭執行職務。
中      華      民      國    九十三    年      七      月     三十     日
                                  臺灣高雄地方法院刑事第四庭
                                      法  官    黃惠玲
右正本證明與原本無異。
如不服本判決，應於判決送達後十日內，向本院提出上訴狀。
                                      書記官    林秀珍
中    華    民    國      九十三      年      七      月      三十      日
本件論罪科刑法條：
毒品危害防制條例第十條第一項：
施用第一級毒品者，處六月以上五年以下有期徒刑。
